---
title: "Extracción y Limpieza"
output: html_document
---

```{r setup, include=FALSE}
knitr::opts_chunk$set(echo = TRUE)
```

## Extracción de los datos

El data set utilizados corresponde a las herramientas, equipamiento y materiales requeridos para las maniobras de mantenimiento en la infraestructura de media tensión, se puede encontrar en la sección de *Preparación*.

Se extrajo el nombre de los equipos y su identificador numérico.

```{r echo=FALSE, results='hide', warning=FALSE, message=FALSE}
library(dplyr)
library(tm)
```



```{r echo=TRUE}
# Cargamos los datos, pasamos con parametro a la funcion de "load"
# la dirección donde se encuentran los datos
load("data/equipment.Rda")

# Se genera un data frame con los datos el nombre de los 
# equipos y su identificador
equipo <- as.data.frame(equipment$id_equip)

equipo <- equipo %>%
  mutate(equipment$equip_name) %>%
  setNames(c("doc_id","text"))

```

El data frame quedaría algo así:

```{r echo=FALSE}
head(equipo)
```

## Limpieza de los datos

Primero quitamos los acentos y convertimos el Data Frame en un corpus.

```{r}

# Quitamos los acentos
equipo$text <- chartr('áéíóúñ','aeioun',equipo$text)

# Se convierte el DF en corpus
docs <- VCorpus(DataframeSource(equipo))

```

Una vez que se convierte en corpus es más fácil limpiar los datos con las herramientas que ofrece la libreria de *tm*.

```{r}
docs <- docs %>%
  # Convertimos a minusculas
  tm_map(content_transformer(tolower)) %>%
  # Removemos palabras que incluyan palabras y números
  tm_map(content_transformer(remove.alfa_num)) %>%
  # Removemos números
  tm_map(removeNumbers) %>%
  # Removemos la puntuación
  tm_map(removePunctuation) %>%
  # Removemos las medidas
  tm_map(content_transformer(remove.measure)) %>%
  # Removemos las stopwords
  tm_map(removeWords, stopwords("spanish")) %>%
  # Removemos espacion en blanco
  tm_map(stripWhitespace)
```

```{r echo=FALSE}
head(docs)
```


```{r}

# Creamos la DTM
dtm <- DocumentTermMatrix(docs, control=list(tokenize=Uni_to_Tri_Tokenize))
View(as.matrix(dtm))

# Creamos un objeto con la matriz dtm
matriz.dtm <- as.matrix(dtm)
### Aquí se genera la DTM con la que estaremos trabajando
```

