---
title: "Desarrollo de una herramienta de Machine Learning para el aprovechamiento de información en texto del entrenamiento del personal del sector energético."
author:
- Guillermo Santamaría^[Instituto de Electricidad y Energías Limpias , guillermo.santamaria@ineel.mx]
- Daniel Díaz^[Universidad de Colima, hdiaz6@ucol.mx]
date: "Julio, 2019"
output:
  html_document:
    toc: true
    toc_float:
      collapsed: false
      smooth_scroll: false
---

<style type="text/css">


h1.title {
  font-size: 32px;
}
h1 { /* Header 1 */
  font-size: 28px;
}
h2 { /* Header 2 */
  font-size: 22px;
}
h3 { /* Header 3 */
  font-size: 18px;
}

</style>

```{r setup, include=FALSE}
knitr::opts_chunk$set(echo = TRUE)
```

-----------

# Introducción
Antes de comenzar con el proceso debemos cargar todas las librerias que se utilizaran a lo largo del proyecto.

# Dataset
Antes que nada cargamos el paquete de *easypackages* que nos permite cargar e instalar paquetes con una sola instrucción.

```{r cache=TRUE}
# Si no se tiene instalado
# install.packages("easypackages")

library(easypackages)

```

## Tercera

Colocamos todos los paquetes en un vector y lo pasamos como parámetro a la función de *librearies*.

```{r echo=TRUE, results='hide', message=FALSE, warning=FALSE, cache=TRUE}
# Todos los paquetes que se necesitan
paquetes <- c("tm", "RWeka", "ggplot2", "tidyr", "tibble", "dplyr", "corrplot",
              "httr", "clValid", "msos", "clusterSim", "tidytext", "wordcloud",
              "stats", "jaccard", "lsa", "gtools", "tidyverse", "MASS","RCurl",
              "XML")

# Si queremos todos los paquetes
# packages(paquetes)

# Si queremos cargarlos
libraries(paquetes)
```

